臺灣臺南地方法院刑事判決
110年度簡上字第207號
上  訴  人  
即  被  告  昂蕙萱


上列上訴人因竊盜案件，不服中華民國110年7月14日本院110年
度簡字第1469號刑事簡易判決（聲請簡易判決處刑案號：110年
度偵字第11174號），提起上訴，被告於本院管轄之第二審程序
中自白犯罪，經合議庭裁定以簡式審判程序審理，並判決如下：
    主    文
上訴駁回。
    理由要旨
本院認為原審判決的事實認定、法律適用，以及量刑都合法適當
，因此決定駁回被告的上訴。
    事實及理由
一、本案的犯罪事實、證據及法律上決定，除了證據部分增加「
    被告在本院第二審程序的自白」之外，其餘都引用原審判的
    記載（如附件）。

二、被告的上訴理由：
    本案發生前，我沒有工作，且同住男友重病，所以因為壓力
    引發憂鬱症而觸犯多次竊盜行為，這些判決加起來量刑過重
    。
　　
三、維持原審判決的理由：
  1.原審判決正確地判斷事實和適用法律：
    原審法院認定被告成立刑法第320條第1項的竊盜罪，並且考
    量被告過往有竊盜前科，法治觀念淡薄，欠缺尊重他人財產
    法益之觀念，但事後承認犯罪；被告的犯罪動機、目的、手
    段；以及偷到手的物品已經發還被害人等因素，量處被告拘
    役25日（可用新臺幣1,000元折抵入獄1日），本院認為並沒
    有被告所認為的過重情形，而是從輕量刑。
  2.被告的上訴理由並不合理：
　　①依被告所提出的康舟診所診斷證明書，可知她罹患持續性
      憂鬱症，且本院願意相信憂鬱症會一定程度影響患者的行
      為決定。然而根據前科表的記載，被告前有多次竊盜前科
      ，本來不應該從輕量刑，參考被告上述的病情，本院認為
      原審判決量處拘役25日，仍沒有過重情形。
　　②而多次犯罪的人，本應該從重處罰，而被告竟然用多次犯
      罪累積太多刑罰使她無力承受作為上訴理由，本院認為欠
      缺合理性。
  3.結論：
　　被告上訴主張原審判決量刑太重，並非正當的理由，應該予
    以駁回。

依照以上的說明，本院依刑事訴訟法第455條之1第1項、第3項、
第364條、第273條之1第1項、第368條的規定，宣示主文欄所記
載的決定。
本案經檢察官彭盛智聲請以簡易判決處刑、檢察官黃信勇到庭執
行職務。

中　　華　　民　　國　　110 　年　  11　　月　  9 　　日
                    刑事第十庭審判長法  官  劉怡孜
                                    法  官  潘明彥
                                    法  官  陳欽賢
以上正本證明與原本無異。
不得上訴。
  　　　　　　　    　　　　　　　　書記官　劉庭君
中　　華　　民　　國　　110 　年　　11　　月　　9 　　日
附錄本案論罪科刑法條全文：
中華民國刑法第320條第1項：
意圖為自己或第三人不法之所有，而竊取他人之動產者，為竊盜
罪，處5年以下有期徒刑、拘役或50萬元以下罰金。
附件：
臺灣臺南地方法院刑事簡易判決
110年度簡字第1469號
聲　請　人　臺灣臺南地方檢察署檢察官
被　　　告　昂蕙萱　
上列被告因竊盜案件，經檢察官聲請以簡易判決處刑（110年度
偵字第11174號），本院判決如下：
    主  文
昂蕙萱犯竊盜罪，處拘役貳拾伍日，如易科罰金，以新臺幣壹仟
元折算壹日。
    事實及理由
一、本件犯罪事實及證據，除如附件（即檢察官聲請簡易判決處
    刑書）所示證據之「贓物認領保管單3紙」改為「贓物認領
    保管單1紙」外，其餘均引用附件之記載。
二、核被告昂蕙萱所為，係犯刑法第320條第1項之普通竊盜罪。
三、爰審酌被告前有竊盜前科，素行不佳，有其臺灣高等法院被
    告前案紀錄表1份在卷可佐，被告不思以正當途徑獲取財物
    ，竟又恣意為本案竊盜犯行，其法治觀念淡薄，欠缺尊重他
    人財產法益之觀念，惟念被告犯後坦承犯行，兼衡被告之犯
    罪動機、目的、手段、所竊財物價值、遭竊物品業經被害人
    領回，暨被告之智識程度、家庭經濟狀況等一切情狀，量處
    如主文所示之刑，並諭知易刑之折算標準。
四、本件遭竊之戒指及手環，已實際合法發還被害人，有贓物認
    領保管單可憑（見警卷第21頁），不予宣告沒收或追徵。
五、據上論斷，應依刑事訴訟法第449條第1項前段、第454條第2
    項，刑法第320條第1項、第41條第1項前段，刑法施行法第1
    條之1第1項，逕以簡易判決處如主文所示之刑。
六、如不服本判決，得自收受送達之翌日起20日內向本院提出上
    訴狀，上訴於本院第二審合議庭（須附繕本）。
七、本案經檢察官彭盛智聲請以簡易判決處刑。
中　　華　　民　　國　　110 　年　　7 　　月　　14　　日
  　　　　　　　　刑事第十六庭  法　官　盧鳳田
  　　　　　　　　　　　　　　　書記官　洪筱喬
中　　華　　民　　國　　110 　年　　7 　　月　　14　　日
【原判決附件】
臺灣臺南地方檢察署檢察官聲請簡易判決處刑書
                                    110年度偵字第11174號
　　被　　　告　昂蕙萱　
上列被告因竊盜案件，業經偵查終結，認為宜以簡易判決處刑，
茲敘述犯罪事實及證據並所犯法條如下：
　　　　犯罪事實
一、昂蕙萱於民國110年4月24日20時43分許，行經郭月霞所經營
    、址設臺南市○區○○路0段000巷00號銀製所，見該店陳列之
    商品無人看管，竟意圖為自己不法之所有，基於竊盜之犯意
    ，趁副店長鄭心慈不注意之際，徒手竊取店內陳列架上之戒
    指及手環各1只（價值共新臺幣【下同】3,100元），得手後
    旋即逃離。嗣因鄭心慈盤點店內商品時察覺有短缺，經調取
    店內監視器錄影後報警究辦，而為警循線查悉上情。
二、案經臺南市政府警察局第六分局報告偵辦。
　　　　證據並所犯法條
一、證據：
  ㈠被告昂蕙萱於警詢時之自白。
  ㈡證人即被害人鄭心慈於警詢時之證述。
  ㈢臺南市政府警察局第六分局扣押筆錄暨扣押物品目錄表各1份
    。
  ㈣贓物認領保管單3紙。
  ㈤遭竊物品、現場及監視器錄影翻拍照片共17張。
    依上證據，足徵被告之任意性自白與事實相符，犯嫌應堪認
     定。
二、核被告所為，係犯刑法第320條第1項普通竊盜罪嫌。
中　　華　　民　　國　 110　　年　　6 　　月　　11　　日
　　　　　　　　　            檢察官   彭 盛 智
中　　華　　民　　國　 110 　 年　　6 　　月　　21　　日
                              書記官   王 雅 樂